臺灣基隆地方法院刑事判決　
111年度易緝字第7號
公  訴  人  臺灣基隆地方檢察署檢察官
被      告  楊孟杰



上列被告因竊盜案件，經檢察官提起公訴（111年度偵字第2277
號），本院判決如下：
    主    文
楊孟杰犯如附表二「判處之罪刑及沒收」欄所示之罪，各處如附
表二「判處之罪刑及沒收」欄所示之刑及沒收。應執行有期徒刑
9月，如易科罰金，以新臺幣1000元折算1日。
    犯罪事實
一、楊孟杰、許家倫（業經本院以111年度易字第191號判決判處
    罪刑）共同意圖為自己不法之所有，基於竊盜之犯意聯絡，
    由楊孟杰駕駛車號00-0000號自用小客車（此車輛為許家倫
    單獨竊取而來，不在本案起訴範圍），搭載許家倫隨機尋覓
    竊取目標，於如附表一編號１至４所示之時間、地點，由許家
    倫使用客觀上足以對人之生命、身體安全構成威脅並造成危
    險之電動切割機，切下如附表一編號１至４所示被害人所有或
    所使用車輛之觸媒轉換器而竊取之，得手後由楊孟杰駕車搭
    載許家倫離去。
二、嗣為警於民國111年3月8日11時35分許，持臺灣基隆地方檢
    察署檢察官核發之拘票，在桃園市○○區○○街00號QK汽車旅館
    桃園龜山館，拘提許家倫，並進行附帶搜索，扣得許家倫所
    有供犯罪事實一竊盜預備之圓管切割器1支、所用之電動切
    割機2支，及於同日16時25分許，持臺灣基隆地方檢察署檢
    察官核發之拘票，至楊孟杰位於新北市○○區○○000○0號之住
    處，拘提楊孟杰，而查獲上情。
三、案經蕭銘楷、張臥龍、徐油田分別訴由基隆市警察局第四分
    局報告臺灣基隆地方檢察署檢察官偵查起訴。
    理    由
一、證據能力
    本判決以下所引用之證據，公訴人、被告楊孟杰於本案言詞
    辯論終結前，均未爭執其證據能力，本院審酌該等證據作成
    或取得之狀況，並無非法或不當取證之情事，且無顯不可信
    之情況，復經本院於審判期日就上開證據依法進行調查、辯
    論，自均具有證據能力。
二、上揭犯罪事實，有下列證據足資認定：
  ㈠被告於警詢、偵訊、本院訊問之供述，及於本院準備程序、
    審理時之自白。
　㈡證人即共犯許家倫於警詢及偵訊之證述。
  ㈢證人鍾長泰、蕭銘楷、張臥龍、徐油田於警詢之證述（偵字
    卷第147至149、151至152、153至156、157至159頁）。
　㈣失竊現場及車輛照片、監視器攝得畫面擷取或翻拍照片、車
    輛詳細資料報表、行車執照影本（他字卷第41、45至51、59
    至61、73至93頁）。
　㈤被告與共犯許家倫行車軌跡圖與行車軌跡資料、基地台與行
    車軌跡比對圖、通聯紀錄（偵字卷第161至223頁）。
　㈥圓管切割器1支、電動切割機2支扣案。
三、論罪科刑
  ㈠按刑法第321條第1項第3款之攜帶兇器竊盜罪，係以行為人攜
    帶兇器竊盜為其加重條件，此所謂兇器，其種類並無限制，
    凡客觀上足對人之生命、身體、安全構成威脅，具有危險性
    之兇器均屬之，且祇須行竊時攜帶此種具有危險性之兇器為
    已足，並不以攜帶之初有行兇之意圖為必要（最高法院79年
    台上字第5253號判決要旨參照）。查共犯許家倫持以犯案之
    電動切割機，既足以切下觸媒轉換器，如持以攻擊，客觀上
    足以對人之生命、身體安全構成威脅，具有危險性，顯屬兇
    器無疑。是核被告所為，均係犯刑法第321條第1項第3款之
    攜帶兇器竊盜罪。
  ㈡被告就上開犯行，與許家倫互有犯意聯絡與行為分擔，為共
    同正犯。
　㈢被告上開4次犯行，犯意各別，行為互殊，應予分論併罰。
  ㈣爰審酌被告正值青壯，竟不思以正當途徑賺取所需，反擅自
    竊取他人財物變現朋分，顯然欠缺尊重他人財產權之觀念，
    應予非難；惟念其犯後終能坦承犯行，非無反省，兼衡其各
    次竊得之財物、與共犯之分工，及其犯罪之動機、目的、手
    段，暨其自述教育程度國中肄業、家境貧困、未婚、無子女
    （本院易緝卷第37頁）等一切情狀，分別量處如主文所示之
    刑，並均諭知易科罰金之折算標準；又審酌被告所犯均為加
    重竊盜罪，犯罪時間均在同一日，責任非難之重複程度較高
    ，並權衡被告犯罪之罪質、整體非難評價，定其應執行之刑
    ，以資懲儆。
四、沒收
　㈠扣案之圓管切割器1支、電動切割機2支，雖為被告與許家倫
    共同竊盜預備或所用之物，然依共犯許家倫所陳為其所有，
    並無證據顯示被告對該等物品具有共同管領權，爰不對被告
    宣告沒收。
　㈡按共同正犯犯罪所得之沒收、追徵，應就各人所分得之數為
    之。所謂各人「所分得」之數，係指各人「對犯罪所得有事
    實上之處分權限」而言。因此，若共同正犯各成員內部間，
    對於犯罪所得分配明確時，應依各人實際所得宣告沒收；若
    共同正犯對於犯罪所得，其個人確無所得或無處分權限，且
    與其他成員亦無事實上之共同處分權限者，自不予諭知沒收
    ；然若共同正犯對於犯罪所得享有共同處分權限時，僅因彼
    此間尚未分配或分配狀況未臻具體、明確，參照民法第271
    條「數人負同一債務，而其給付可分者，除法律另有規定或
    契約另有訂定外，應各平均分擔之」，民事訴訟法第85條第
    1項前段「共同訴訟人，按其人數，平均分擔訴訟費用」等
    規定之法理，應平均分擔（最高法院107年度台上字第1572
    號、107年度台上字第2989號判決要旨參照）。查被告與許
    家倫竊得如附表一所示之觸媒轉換器後，即變現朋分一情，
    業據被告及共犯許家倫分別供述在卷，堪認被告與許家倫就
    所竊得之觸媒轉換器享有共同處分權限，然其等對於變現後
    如何朋分供述不一，分配狀況未臻具體、明確，揆諸上開說
    明，均應依比例平均分擔犯罪所得之沒收、追徵。是未扣案
    之犯罪所得觸媒轉換器各1個，應依刑法第38條之1第1項前
    段之規定，在被告各該次犯行之主文項下宣告沒收，且依同
    條第3項之規定，諭知於全部或一部不能沒收或不宜執行沒
    收時，追徵其價額2分之1。
　㈢至其餘扣案物品，均無證據顯示與本案有何直接關連，爰均
    不予宣告沒收，附此敘明。
據上論斷，應依刑事訴訟法第284條之1、第299條第1項前段，刑
法第40條之2第1項，判決如主文。
本案經檢察官陳淑玲提起公訴，檢察官李國瑋到庭執行職務。
中　　華　　民　　國　　111 　年　　11　　月　　24　　日
                  刑事第六庭    法　官　曾淑婷
以上正本證明與原本無異。         
如不服本判決應於收受送達後20日內向本院提出上訴書狀，並應
敘述具體理由；其未敘述上訴理由者，應於上訴期間屆滿後20日
內向本院補提理由書（均須按他造當事人之人數附繕本）「切勿
逕送上級法院」。　　　　　　　　　
中　　華　　民　　國　　111 　年　　11　　月　　24　　日
                                書記官  陳胤竹
附錄法條：
中華民國刑法第321條
犯前條第1項、第2項之罪而有下列情形之一者，處6月以上5年以
下有期徒刑，得併科50萬元以下罰金：
一、侵入住宅或有人居住之建築物、船艦或隱匿其內而犯之。
二、毀越門窗、牆垣或其他安全設備而犯之。
三、攜帶兇器而犯之。
四、結夥三人以上而犯之。
五、乘火災、水災或其他災害之際而犯之。
六、在車站、港埠、航空站或其他供水、陸、空公眾運輸之舟、
    車、航空機內而犯之。
前項之未遂犯罰之。

附表一：
編號 被害人   竊取時間   竊取地點 遭竊物品之車輛車號  竊得物品  １ 鍾長泰 111年2月21日9時30分許 基隆市○○區○○○路000巷000號停車格 鍾長泰所有之車號000-0000號自用小貨車 觸媒轉換器1個  ２ 蕭銘楷 （提出告訴） 111年2月21日11時8分 基隆市○○區○○路000巷00號前 蕭銘楷所使用之車號000-0000號自用小貨車 觸媒轉換器1個  ３ 張臥龍 （提出告訴） 111年2月21日11時53分 基隆市○○區○○○路000巷000號前 張臥龍所有之車號000-0000號自用小客貨車 觸媒轉換器1個  ４ 徐油田 （提出告訴） 111年2月21日某時 基隆市○○區○○街000號對面停車場 徐油田所有之車號000-0000號自用小貨車 觸媒轉換器1個 
附表二：
編號     犯罪事實           判處之罪刑及沒收  １ 犯罪事實一之附表一編號１ 楊孟杰共同犯攜帶兇器竊盜罪，處有期徒刑6月，如易科罰金，以新臺幣1000元折算1日。未扣案之犯罪所得觸媒轉換器1個沒收，於全部或一部不能沒收或不宜執行沒收時，追徵其價額2分之1。  ２ 犯罪事實一之附表一編號２ 楊孟杰共同犯攜帶兇器竊盜罪，處有期徒刑6月，如易科罰金，以新臺幣1000元折算1日。未扣案之犯罪所得觸媒轉換器1個沒收，於全部或一部不能沒收或不宜執行沒收時，追徵其價額2分之1。  ３ 犯罪事實一之附表一編號３ 楊孟杰共同犯攜帶兇器竊盜罪，處有期徒刑6月，如易科罰金，以新臺幣1000元折算1日。未扣案之犯罪所得觸媒轉換器1個沒收，於全部或一部不能沒收或不宜執行沒收時，追徵其價額2分之1。  ４ 犯罪事實一之附表一編號４ 楊孟杰共同犯攜帶兇器竊盜罪，處有期徒刑6月，如易科罰金，以新臺幣1000元折算1日。未扣案之犯罪所得觸媒轉換器1個沒收，於全部或一部不能沒收或不宜執行沒收時，追徵其價額2分之1。